臺灣臺中地方法院刑事判決　　　　　　　100年度訴字第877號
公　訴　人　臺灣臺中地方法院檢察署檢察官
被　　　告　徐秀玉
上列被告因違反毒品危害防制條例案件，經檢察官提起公訴（
100年度偵字第4412號），被告於準備程序中就被訴事實為有罪
之陳述，經告以簡式審判程序之旨，並聽取當事人之意見後，本
院合議庭裁定由受命法官獨任進行簡式審判程序，判決如下：
    主    文
徐秀玉轉讓第一級毒品，累犯，處有期徒刑捌月；又轉讓第一級
毒品，累犯，處有期徒刑捌月；又轉讓第一級毒品，累犯，處有
期徒刑捌月；又轉讓第一級毒品，累犯，處有期徒刑捌月。應執
行有期徒刑貳年肆月。
    犯罪事實
一、徐秀玉前於民國95年間因施用第一級毒品、第二級毒品案件
    ，經臺灣高等法院臺中分院以95年度上訴字第2075號判決分
    別判處有期徒刑10月、6月，後經減刑為5月、3月，應執行
    有期徒刑7月確定。復因施用第一級、第二級毒品等案件，
    經本院以96年度訴字第534號判決分別判處有期徒刑1年、8
    月，復經減刑為有期徒刑6月、4月，應執行有期徒刑9月確
    定，此部分再與徐秀玉另犯施用第一級、第二級毒品案件，
    經本院以96年度訴字第2046號判決分別判處有期徒刑9月、3
    月，經減刑為有期徒刑4月15日、1月15日確定，合併定應執
    行刑有期徒刑1年2月15日，上開案件接續執行後，於97年9
    月16日假釋付保護管束，於97年12月26日保護管束期滿未經
    撤銷假釋視為執行完畢。其明知海洛因係毒品危害防制條例
    第2條第2項第1款所定之毒品，禁止非法持有、施用、轉讓
    及販賣，竟基於轉讓第一級毒品犯意，自99年9月14日起，
    分別為下列犯行：
(一)、於99年9月14日某時，在臺中縣大甲鎮（現改制為臺中市大
    甲區○○○路321號之光田醫療社團法人光田醫院（下稱光
    田醫院）某處，轉讓交付裝有第一級毒品海洛因之注射針筒
    1支予陳惠怡，供陳惠怡在光田醫院廁所內施用第一級毒品
    海洛因。陳惠怡施用後昏倒在廁所內，為警查獲。
(二)、廖家真於99年12月30日上午10時54分許，先以門號00000000
    00號行動電話與徐秀玉所使用門號0000000000號行動電話聯
    絡後，雙方相約於光田醫院12樓樓梯間。2人見面後，徐秀
    玉無償轉讓1小包第一級毒品海洛因（重約1/8公克）予廖家
    真。
(三)、徐秀玉於99年12月31日23時33分許，以上開門號0000000000
    號行動電話撥打黃農程使用之門號0000000000號行動電話，
    與黃農程聯絡，並央請黃農程搭載其前往附近電子遊藝場把
    玩電動玩具，徐秀玉遂無償轉讓1根摻有第一級毒品海洛因
    之香菸予黃農程。
(四)、於100年1月24日19時7分許，徐秀玉以上開門號之行動電話
    撥打黃農程所使用之門號0000000000號行動電話，與黃農程
    聯絡後，央請黃農程搭載其前往附近電子遊藝場把玩電動玩
    具，徐秀玉遂無償轉讓1根摻有第一級毒品海洛因之香菸予
    黃農程。
(五)、嗣經警對徐秀玉所使用之上開行動電話門號聲請獲准實施通
    訊監察，而循線查獲上情。
二、案經臺中市政府警察局移送臺灣臺中地方法院檢察署檢察官
    偵查起訴。
    理    由
一、本件被告所犯係死刑、無期徒刑、最輕本刑為3年以上有期
    徒刑以外之罪，其於準備程序中就被訴事實為有罪之陳述，
    經告知簡式審判程序之旨，並聽取公訴人及被告之意見後，
    本院合議庭認為適宜而裁定由受命法官獨任進行簡式審判程
    序；又本件經裁定由受命法官獨任行簡式審判程序，其證據
    之調查，不受刑事訴訟法第159條第1項、第161條之2、第
    161 條之3、第163條之1及第164條至第170條規定之限制，
    附此敘明。
二、上開犯罪事實，業據被告於檢察官偵訊及本院審理時均坦承
    不諱，並經證人陳惠怡、廖家真、黃農程於警詢及偵訊時證
    述在卷，復有詮昕科技股份有限公司濫用藥物尿液檢驗報告
    、證人陳惠怡之臺灣臺中地方法院檢察署99年度毒偵字第38
    81號、第4472號緩起訴處分書等件在卷可佐，則被告之自白
    與事實相符，堪以採信，從而本件事證明確，應依法論科。
三、按海洛因係毒品危害防制條例第2條第2項第1款規定之第一
    級毒品，不得非法持有、轉讓。被告非法轉讓海洛因約予陳
    惠怡、廖家真、黃農程均係犯毒品危害防制條例第8條第1項
    之轉讓第一級毒品罪（其轉讓海洛因之重量無法證明已達行
    政院所定加重其刑之標準），其轉讓前持有海洛因之低度行
    為，為轉讓之高度行為所吸收，不另論罪。又毒品危害防制
    條例第8條第1項轉讓第一級毒品罪為藥事法第83條第1項轉
    讓禁藥罪之特別規定，亦不另論以轉讓禁藥罪。又被告4次
    無償轉讓第一級毒品之犯行，犯意各別，行為各異，應予分
    論併罰。被告於有期徒刑執行完畢後5年內，故意再犯本件
    有期徒刑以上之4罪，均為累犯，均應依刑法第47條第1項規
    定加重其刑。另被告犯轉讓第一級毒品4罪，於偵查及本院
    審理時均自白不諱，均應依毒品危害防制條例第17條第2項
    規定，減輕其刑。以上刑之加重、減輕事由，依法先加重後
    減輕之。爰審酌被告無視於國家杜絕毒品犯罪之禁令，將其
    所持有之海洛因轉讓他人施用，使受讓之吸毒者更加產生依
    賴性，所為嚴重戕害國民健康與社會治安，惡性非輕，再兼
    衡酌被告已多次犯毒品危害防制條例罪之素行（參卷附臺灣
    高等法院被告前案紀錄表）、國中畢業之智識程度、經濟勉
    持之生活狀況（見警卷被告警詢筆錄受詢問人資料)，惟衡
    酌被告坦承犯行，態度尚佳及本件轉讓之海洛因之數量不多
    及參酌檢察官求處之刑度等一切情狀，爰分別量處如主文所
    示之刑，並定其應執行之刑。又扣案之行動電話1支（含SIM
    卡1張），非用來從事本件轉讓第一級毒品所用之物，爰不
    另為沒收之諭知。
據上論斷，應依刑事訴訟法第273條之1第1項、第299條第1項前
段，毒品危害防制條例第8條第1項、第17條第2項，刑法第11條
、第47條第1項、第51條第5款，判決如主文。
本案經檢察官李莉玲到庭執行職務。
中    華    民    國   100    年    7     月    6    日
                  刑事第四庭    法  官   黃益茂
以上正本證明與原本無異。
如不服本判決應於收受送達後10日內向本院提出上訴書狀，並應
敘述具體理由；其未敘述上訴理由者，應於上訴期間屆滿後20日
內向本院補提理由書（均須按他造當事人之人數附繕本）「切勿
逕送上級法院」。
                                書記官   蔡秋明
中    華    民    國   100    年    7     月    6    日
附錄論罪科刑法條
毒品危害防制條例第8條第1項
轉讓第一級毒品者，處 1 年以上 7 年以下有期徒刑，得併科新
臺幣 1 百萬元以下罰金。